【裁判字號】    99,易,48
【裁判日期】    990720
【裁判案由】    贓物
【裁判全文】
臺灣花蓮地方法院刑事判決                99年度易字第48號
公  訴  人  臺灣花蓮地方法院檢察署檢察官
被      告  乙○○
選任辯護人  林國泰律師
上列被告因贓物案件，經檢察官提起公訴（98年度偵字第2633號
），本院判決如：
    主  文
乙○○收受贓物，處有期徒刑伍月，如易科罰金，以新臺幣壹仟
元折算壹日。
    事  實
一、乙○○係址設花蓮縣吉安鄉○○路○段66之6號「臺灣總聯汽
    車行」負責人，於民國98年 5月間，得知甲○○購得車牌號
    碼0595—JS號之事故車一部，因甲○○信用狀況不佳，乃徵
    得乙○○同意，過戶登記在不知情之乙○○女友黃淑敏名下
    。迨甲○○將該部車輛交付呂壽福（另移請檢察官偵辦）修
    繕後，明知外觀已與原車不同，而係來源不明之贓物（實為
    丙○○所有車牌號碼6467—KN號之自小客車，於98年 5月24
    日在宜蘭市○○路○段宜蘭大學附近遭竊後，遭懸掛前開059
    5—JS 號牌，以下稱本案車輛），竟不拒絕，反收受之（此
    部分甲○○另經本院判處有期徒刑5月），並於同年5月底或
    6 月初某日，在前揭「臺灣總聯汽車行」交付知情之乙○○
    收受之。嗣於98年 6月10日16時30分許，經警持搜索票在上
    址當場查獲。
二、案經臺北市政府警察局士林分局移送臺灣花蓮地方法院檢察
    署檢察官偵查起訴。
    理  由
一、按被告以外之人於審判外之言詞或書面陳述，除法律有規定
    者外，不得作為證據。又被告以外之人於審判外之陳述，經
    當事人於審判程式同意作為證據，法院審酌該言詞陳述或書
    面陳述作成時之情況，認為適當者，亦得為證據。當事人、
    代理人或辯護人於法院調查證據時，知有第159條第1項不得
    為證據之情形，而未於言詞辯論終結前聲明異議者，視為有
    前項之同意，刑事訴訟法第159條第1項及第159條之5分別定
    有明文。查被告及辯護人對於證人丙○○於警詢時陳述之證
    據能力，於本院準備程式中表示沒有意見，迄於本案言詞辯
    論終結前亦未聲明異議，本院審酌該等陳述並無違法取證及
    證明力明顯過低之瑕疵，參諸上開規定，認上揭警詢時之陳
    述均具有證據能力；又本案認定事實所引用本件卷證所有之
    證據（文書證據、物證等），檢察官、被告及辯護人並未主
    張排除前開證據之證據能力，且迄於本院言詞辯論終結前均
    未表示異議，本院審酌前開書證、物證並無證據證明係公務
    員違背法定程式所取得，亦無刑事訴訟法第159條之4規定顯
    有不可信之情況與不得作為證據之情形，是本案認定事實所
    引用本件卷證所有之證據，亦均認為有證據能力，合先敘明
    。
二、訊據被告乙○○固坦承確有將本案車輛於98年 5月13日過戶
    登記至其女友黃淑敏名下，並於同年5月底至6月初某日自甲
    ○○處收受，惟矢口否認有何收受贓物之犯行，辯稱：當時
    係因甲○○稱其因欠稅頗多，無法將車子登記在其名下，才
    向伊借用黃淑敏的名義登記，修好後甲○○有意要賣給伊，
    98年 5月13日過戶時，車子是有碰撞的車子，伊也不知是贓
    車，後來伊也沒有同意要向甲○○買本案汽車就被查獲了云
    云。惟查：
    (一)證人甲○○於本院審理時固證稱：因為伊名下不能有財產
      ，所以伊向他人買本案車輛才會過戶給被告的女友，該車
      是事故車，本來是要叫被告買，可是被告說要修理好才要
      買，結果伊沒有賣給被告是賣給呂壽福，結果修理好後呂
      壽福沒有辦法過戶，才又再賣還給伊，我要再開去賣給被
      告時被告不在。伊總共開車去給被告看2次，第3次就沒有
      遇到被告，被告也不曉得這部車子的來源，被告只有看車
      況而已。伊是在跟呂壽福把車子買回來後當天就開去給被
      告看，這是第 1次，因為被告說底盤有聲音，伊就把車子
      拿回去修，再開回去給被告看，這距離第一次應該有2、3
      天，也就98年 6月10日，被告說車子還是有聲音，所以伊
      就把車子再開回來，接著在同一天，也就是第 3次把車子
      開要給被告看，結果被告不在車行內，所以伊有打電話跟
      被告說車子修好了也是當天就被警察查獲。伊買這部車時
      有拿到行車執照，伊從事事故車及報廢車買賣已有 8年，
      伊跟呂壽福買回後，外觀噴烤整理過，外面沒有明顯的傷
      痕，只有車底底盤有異音云云。
    (二)然被告經本院與證人甲○○隔離後供稱：證人在過戶後，
      約在98年5月底6月初將車子開給伊看，因為證人有說如果
      修好伊喜歡，就要賣給伊，第 1次伊試開以後，發現底盤
      有問題，所以伊就說不要，後來證人第 2次再開來給伊看
      ，就是伊不在而被警察查獲當天。證人在開這部車給伊看
      時曾說，看伊要自己修還是怎樣，伊就說不要，因為狀況
      不好聲音很大，所以伊拒絕幫他修云云。經核已與證人前
      開證述，就看車的時間及次數，已有不一。且本案車輛係
      由證人甲○○先購入已發生事故而撞毀之車牌號碼0595-J
      S 號自用小客車，嗣交由呂壽福修繕後，再交還證人甲○
      ○，而該部車輛在交還證人甲○○後，已由失竊之6467-K
      N號自用小客車懸掛0595-JS號牌，並將車身號碼切割焊補
      等情，此有原646 7-KN號自用小客車車主之警詢筆錄、照
      片13張、贓物認領保管單、宜蘭縣政府警察局車輛協尋電
      腦輸入單在卷可稽。而本案車輛外觀照片可知，左前車門
      有一明顯刮痕（參偵卷第 131頁），已與證人所證述車體
      外觀噴烤整理過，外面沒有明顯的傷痕云云不符。
    (三)又被告於警詢時係供稱：本案車輛係證人甲○○在日前開
      到伊公司要伊幫忙裝防盜器並作底盤檢查云云（參偵字卷
      第12頁），不僅與證人甲○○所證係警察查獲當天才把車
      子停到被告車行，是要讓被告看車況不符，亦與被告嗣後
      於偵查中供稱：本案車輛係在5月底6月初修好就交給伊云
      云（參偵字第卷 102頁）不符。又被告供承尚未決定購買
      本案車輛，且未查明本案車輛來源，則被告既尚未決定購
      買本案車輛，又明知係事故車之情形下，即先行冒然過戶
      已與常情未合，再酌被告自承從事汽車買賣已有6、7年之
      久，對車輛之年份、型式均應有相當程度之了解，尤其中
      古車買賣，極易有來路不明之車輛流通，被告理應更小心
      ，更無可能不查明車輛來源之情形下，即冒然任意過戶。
      是被告辯稱不知本案車輛係贓車云云，無非事後卸責之詞
      ，不足採信。被告確有收受贓物之犯行，洵堪認定，自應
      依法論科。
三、核被告所為，係犯刑法第349條第1項之收受贓物罪。爰審酌
    被告並無前科紀錄，素行尚佳，明知為贓物，仍予以收受使
    用，助長竊盜犯罪，妨礙犯罪之查緝，危害他人財產安全菲
    淺，並衡其犯罪動機、目的、手段、收受贓物之性質、價值
    ，及犯罪後仍矢口否認犯行等一切情況，量處如主文所示之
    刑，並諭知易科罰金之折算標準。至呂壽福是否另涉刑法竊
    盜或收受贓物罪嫌，自應由檢察官另行依法偵辦，併此敘明
    。
據上論斷，應依刑事訴訟法第299條第1項前段，刑法第349條第1
項、第41條第1項前段，刑法施行法第1條之1，判決如主文。
本案經檢察官簡淑如到庭執行職務。
中    華    民    國    99    年    7     月    20    日
                  刑事第一庭    法  官  林恒祺
以上正本證明與原本無異。
如不服本判決應於收受送達後10日內向本院提出上訴書狀，並應
敘述具體理由。其未敘述上訴理由者，應於上訴期間屆滿後20日
內向本院補提理由書(均須按他造當事人之人數附繕本)「切勿逕
送上級法院」。告訴人或被害人如對於本判決不服者，應具備理
由請求檢察官上訴，其上訴期間之計算係以檢察官收受判決正本
之日期為準。
中    華    民    國    99    年    7     月    20    日
                                書記官
附錄本判決論罪之法律條文：
中華民國刑法第349條
收受贓物者，處3年以下有期徒刑、拘役或5百元以下罰金。
搬運、寄藏、故買贓物或為牙保者，處5年以下有期徒刑、拘役
或科或併科1千元以下罰金。
因贓物變得之財物，以贓物論。

司法院資訊處製作；財團法人民間司法改革基金會備份。
